【裁判字號】    91,交易,459
【裁判日期】    920408
【裁判案由】    過失傷害
【裁判全文】
臺灣板橋地方法院刑事判決                        九十一年度交易字第四五九號
    公  訴  人  臺灣板橋地方法院檢察署檢察官
    被      告  甲○○
右列被告因過失傷害案件，經檢察官提起公訴（九十一年度偵字第一一一八七號），
本院判決如左：
    主  文
甲○○從事業務之人，因業務上之過失傷害人，處拘役伍拾玖日，如易科罰金，以參
佰元折算壹日。
    事  實
一、甲○○係於翁記蔬果行擔任送貨之工作，為以駕駛車輛為業務之人。於民國九十
    一年一月三日中午十二時四十分許，駕駛車牌號碼ＤＥ─一八六五號小貨車，沿
    台北縣板橋市○○路往光復橋方向行駛，行經中山路二段三七二巷口時，本應注
    意行經行車管制號誌交岔路口，應隨時注意前車之行動，及保持隨時可以煞車之
    安全距離，並隨時採取必要之安全措施，而依當時情形，並無不能注意之情形，
    竟疏未注意，亦未保持行車之安全距離，竟自後撞及停在左前方內側車道欲迴轉
    至對向車道，由丙○○所騎乘後座搭載乙○○之車號ＤＭＹ─二三三號輕型機車
    ，致丙○○、乙○○人車倒地，丙○○受有右胸挫傷、右膝擦挫傷等傷害，乙○○受有頭部外傷、腦挫傷、頸椎外傷、胸部挫傷、左側第八、九肋骨骨折、骨盆
    骨折及左側血胸、胃疝脫併胃穿孔等多處傷害。
二、案經丙○○、乙○○訴由台北縣政府警察局海山分局報請臺灣板橋地方法院檢察
    署檢察官偵查起訴。
    理  由
一、訊據被告甲○○對於右揭時地駕駛小貨車與告訴人丙○○、乙○○共騎之機車發
    生車禍等情固供承不諱，惟矢口否認有過失傷害犯行，辯稱：告訴人未打方向燈
    ，無故從外側駛入內側，伺機左轉，且無預警定點煞車，伊當時車速及安全距離
    均符合規定，是告訴人未兩段式左轉之過失駕駛行為，讓伊無緩衝之餘地云云。
    經查：右揭告訴人丙○○搭載乙○○騎乘車號ＤＭＹ─二三三號輕型機車，於台
    北縣板橋市○○路○段三七二巷口前，正停於內側車道欲迴轉至對向車道時，遭
    被告駕駛之車碼ＤＥ─一八六五號小貨車自後方撞及等事實，業據告訴人丙○○
    、乙○○於警訊及偵審中指述綦詳，並有事故現場和車損相片共二十幀及道路交
    通事故調查報告表二件存卷可資佐證。又告訴人丙○○歷此交通事故，受有右胸
    挫傷、右膝擦挫傷等傷害，及乙○○受有頭部外傷、腦挫傷、頸椎外傷、胸部挫
    傷、左側第八、九肋骨骨折、骨盆骨折、左側血胸、胃疝脫併胃穿孔等傷害，亦
    有西園醫院診斷證明書二紙及萬芳醫院診斷證明書一紙附卷可稽。而被告甲○○
    所駕駛之小貨車行經行車管制號誌交岔路口，應隨時注意前車之行動，及保持隨
    時可以煞車之安全距離，且依當時情形，並無不能注意之情形，竟預見車前狀況
    ，未及早採取安全措施，自後撞及前方待轉之告訴人共乘之機車，顯有過失，且
    臺灣省台北縣區車輛行車事故鑑定委員會、臺灣省車輛行車事故覆議鑑定委員會
    之鑑定及覆議結果，均認為被告甲○○駕駛小貨車行經行車管制號誌交岔路口，
    遇見車前狀況，未及早採取安全措施，為肇事主因，有前開委員會九十一年十二
    月十二日北鑑字第九一一五五三號函所附之鑑定意見書及覆議鑑定委員會九十二
    年三月五日府覆議字第九二一００一八號函所附之覆議意見書各一件在卷足參，
    與本院審認結果亦無扞格。是以，被告甲○○之過失行為與告訴人丙○○、乙○○所受之傷害，有相當因果關係，應屬無疑。至本件肇事路段即台北縣板橋市○○路○段三七二巷口附近，為同向三車道，有前開事故現場相片及道路交通事故
    調查報告表可參，則告訴人騎乘機車欲迴轉至對向車道，依道路交通安全規則第
    九十九條第一項第三款之規定，雖應以兩段方式進行，惟本件肇事原因被告既有
    過失存在，已如前述，是以，縱認告訴人丙○○騎乘機車同有過失存在，亦不能
    以告訴人丙○○之駕駛行為與有過失，而免除被告甲○○之過失罪責。本件事證
    明確，被告犯行堪以認定。
二、核被告所為，係犯刑法第二百八十四條第二項前段之業務上過失傷害罪。爰審酌
    被告此次犯行出於一時疏失，惟犯後迄未與告訴人達成民事上之和解，及其犯罪
    所生危害等一切情狀，量處如主文所示之刑，並諭知易科罰金之折算標準，以示
    懲儆。
據上論斷，應依刑事訴訟法第二百九十九條第一項前段，刑法第二百八十四條第二項
前段、第四十一條第一項前段，罰金罰鍰提高標準條例第一條前段、第二條，判決如
主文。
本案經檢察官馬凱蕙到庭執行職務。
中      華      民      國    九十二    年      四      月      八      日
                                臺灣板橋地方法院交通法庭
                                    法  官  崔玲琦
右正本證明與原本無異
如不服本判決應於送達後十日內向本院提出上訴狀
                                    書記官  陳金鳳
中      華      民      國    九十二    年      四      月     十四     日
附錄本案所犯法條全文
中華民國刑法第二百八十四條
(過失傷害罪)
因過失傷害人者，處六月以下有期徒刑、拘役或五百元以下罰金，致重傷者，處一年
以下有期徒刑、拘役或五百元以下罰金。
從事業務之人，因業務上之過失傷害人者，處一年以下有期徒刑、拘役或一千元以下
罰金，致重傷者，處三年以下有期徒刑、拘役或二千元以下罰金。


司法院資訊處製作；財團法人民間司法改革基金會備份。
